臺灣高等法院高雄分院刑事判決　　　　95年度上訴字第1799號
上　訴　人　臺灣高雄地方法院檢察署檢察官
上　訴　人
即　被　告　丙○○
被　　　告　乙○○
上列二人共同
指定辯護人　　黃正男律師
上列上訴人因被告偽造貨幣等案件，不服臺灣高雄地方法院94年
度訴字第4001號中華民國95年8 月21日第一審判決（起訴案號：
臺灣高雄地方法院檢察署94年度偵字第18182 號、第18286 號）
，提起上訴，本院判決如下：
    主  文
上訴駁回。
    事  實
一、丙○○明知姓名年籍不詳綽號「弟仔」之成年男子（下稱「
    弟仔」），於民國94年3 月25日在不詳地點，所交付安信信
    用卡股份有限公司卡號0000000000000000號尚未簽名使用之
    空白信用卡1 張（為黃美鳳所申請，因94年2 月28日在高雄
    市○○路某處失竊，已於94年3 月1 日辦理掛失），係屬來
    歷不明之贓物，仍予以收受。「弟仔」同時另將空白之萬泰
    商業銀行小額循環信用貸款「George＆Mary」現金卡申請書
    及第一商業銀行現金卡申請書各1 份交與丙○○，囑丙○○
    以周宜霖名義申請上述銀行之現金卡，丙○○明知「弟仔」
    未經周宜霖同意，仍與「弟仔」共同基於偽造文書之概括犯
    意聯絡，由丙○○於94年3 月29日某時，分別在不詳地點，
    連續在萬泰銀行現金卡申請書及第一銀行現金卡申請書上，
    填寫周宜霖之年籍、身分證字號、職業及收入等基本資料，
    並在萬泰銀行現金卡申請書之申請人親簽欄、立約人親簽欄
    各偽造「周宜霖」之簽名1 枚，及在第一銀行現金卡申請書
    之申請人親簽欄偽造「周宜霖」之簽名1 枚，連續偽造屬於
    私文書性質之現金卡申請書各1 份，欲持以向萬泰銀行及第
    一銀行申請現金卡使用，足生損害於周宜霖。嗣於94年4 月
    4 日10時許，丙○○騎乘機車行經高雄市前鎮區○○○路時
    ，形跡可疑為警攔檢，因而在其所攜之背包內查獲並扣得上
    述之安信信用卡1 張、萬泰銀行現金卡申請書及第一銀行現
    金卡申請書各1 份，而得知上情。
二、案經高雄市政府警察局前鎮分局報請臺灣高雄地方法院檢察
    署檢察官偵查起訴。
    理  由
壹、證據能力部分：
一、按被告以外之人於偵查中向檢察官所為之陳述，除顯有不可
    信之情況者外，得為證據；刑事訴訟法第159 條之1 第2 項
    定有明文。證人黃美鳳於偵查中向檢察官具結後所為之陳述
    ，本院審酌該陳述未見有何顯不可信之情況，依上開規定，
    得為證據。
二、又按被告以外之人於審判外之陳述，雖不符刑事訴訟法第15
    9 條之1 至第159 條之4 之規定，而經當事人於審判程序同
    意作為證據，法院審酌該言詞陳述或書面陳述作成時之情況
    ，認為適當者，亦得為證據；同法第159 條之5 第1 項定有
    明文。立法意旨在於傳聞證據未經當事人之反對詰問予以核
    實，原則上先予排除，惟若當事人已放棄反對詰問權，於審
    判程序中表明同意該等傳聞證據可作為證據，基於尊重當事
    人對傳聞證據之處分權，及證據資料愈豐富愈有助於真實發
    見之理念，且強化言詞辯論主義使訴訟程序得以順暢進行，
    上開傳聞證據亦均具有證據能力。查證人何美惠、周宜霖、
    古忠正及黃彥霖於警詢中之供述，雖均屬於傳聞證據，然檢
    察官、被告及辯護人均同意作為證據，且經審酌該言詞陳述
    及書面陳述作成之情況，未見有何不適當之情形，故依前開
    規定，均得為證據。
貳、實體部分：
甲、有罪部分，即被告丙○○收受贓物及偽造文書部分：
一、訊據上訴人即被告丙○○（下稱被告丙○○）否認有收受贓
    物及偽造文書之犯行，辯稱：我不知道「弟仔」交給我的信
    用卡是贓物；我是在幫別人申辦現金卡以賺取佣金，我不知
    道「弟仔」未受周宜霖之委任申辦現金卡等語。經查：
  (一)被告丙○○所收受之安信信用卡，係黃美鳳所申請，已於94
    年2 月28日在高雄市○○路某處失竊，並於同年3 月1 日掛
    失等情，業據證人黃美鳳於偵查中具結證述明確（94年偵字
    第18286 號偵查卷第36、37頁），並有安信信用卡股份有限
    公司94年4 月20日 (94) 安信總字第360 號函可憑（同上偵
    查卷第28頁）。按信用卡之使用，關係個人財務及信用狀況
    ，簽帳後尚須支付款項，故一般人於申請後均會謹慎妥善保
    管，以免落入不明人士手中而遭盜用，觀諸上述信用卡背面
    尚未有申請人之簽名，有其影本附卷可稽（同上偵查卷第21
    頁），此顯而易見之事實，為被告丙○○收受時所明知，其
    未查問空白信用卡之來源及「弟仔」與申請人之關係，應有
    贓物之具體認識無訛。參以被告丙○○自警詢至偵審中，始
    終未能提供「弟仔」之正確年籍或住居所資料，俾追查該信
    用卡有無正當來源，所辯應係卸責之詞，無可採信。是被告
    丙○○有收受贓物之犯行，至為明確，堪以認定。
  (二)又周宜霖並無委託他人申辦現金卡，業據其於警詢明確陳稱
    ：「警方所查獲兩家銀行現金卡申請書，經我親自查看皆不
    是我親自填寫，我也未委託他人辦理信用卡或現金卡；所填
    寫之聯絡人周建成（第一銀行）、李俊瑋（萬泰銀行），我
    也不認識」等語（同上偵查卷第11頁）。按辦理現金卡之手
    續十分便利，通常在金融機構或商場百貨等處，皆有辦理此
    類金融商品之業務人員提供服務，倘任何人欲辦理現金卡，
    只須自行拿取申請書並填妥資料後，即可臨櫃或現場提出申
    請，縱欲委由他人辦理，通常亦係自行將申請書填寫完畢，
    纔會交由代辦人員拿至金融機構申辦，要無委由他人代填申
    請書甚至代為簽名之必要。參以被告丙○○自承其與周宜霖
    並不相識，「弟仔」亦未交付周宜霖出具之委託書，或有同
    意「弟仔」代其辦理現金卡之證明，被告對於「弟仔」未獲
    周宜霖之同意辦理現金卡乙節，顯可明確知悉，所辯應屬卸
    責之詞，無可採信。被告丙○○仍於屬私文書性質之現金卡
    申請書上，填寫周宜霖之年籍、身分證字號、職業及收入等
    基本資料，並於萬泰銀行現金卡申請書之申請人欄、立約人
    欄各簽署「周宜霖」之簽名1枚，及於第一銀行現金卡申請
    書之申請人親簽欄簽署「周宜霖」之簽名1枚，被告丙○○
    有連續偽造私文書之犯行，洵堪認定。
二、核被告丙○○所為，係分別犯刑法第349 條第1 項之收受贓
    物罪及刑法第210 條之偽造私文書罪。被告丙○○就偽造私
    文書之犯行，與「弟仔」間有犯意聯絡及行為分擔，均為共
    同正犯。至於被告丙○○偽造「周宜霖」之署押，屬於偽造
    私文書之階段行為，不另論罪。又被告丙○○先後2 次偽造
    私文書之行為，時間緊接，手法相同，所犯又係構成要件相
    同之罪名，為連續犯。雖被告丙○○行為後，刑法第56條連
    續犯之規定，業於94年2 月2 日修正公布刪除，並於95年7
    月1 日施行；另95年6 月14日公布之刑法施行法第1 條之1
    規定，除變更刑法分則編所定罰金之貨幣單位為新臺幣外，
    並分別提高罰金數額為3 倍或30倍。則被告丙○○收受贓物
    及偽造私文書之犯行，因行為後新法業已刪除連續犯及提高
    罰金倍數，此雖均非犯罪構成要件之變更，但顯已影響行為
    人刑罰之法律效果，自屬法律有變更，依刑法第2 條第1 項
    規定，比較新、舊法結果，仍應適用較有利於被告丙○○之
    行為時法律即舊法論處；其偽造私文書部分應論以連續犯，
    並加重其刑（最高法院95年5 月23日第8 次刑事庭會議會議
    決議參照）。又被告丙○○所收受之贓物，為黃美鳳遭竊之
    安信信用卡，至於被告丙○○係冒用周宜霖之名義偽造現金
    卡申請書，所犯之收受贓物罪及偽造文書罪，犯意各別，行
    為殊異，被害人亦不同，應予分論併罰；公訴意旨認被告丙○○所犯上述2 罪，具有方法結果之牽連關係，應有誤會。
三、公訴意旨雖以：被告丙○○明知「弟仔」於94年3 月25日，
    在不詳地點所交付古忠正、黃彥霖、周宜霖之身分證影本3
    張，係屬來歷不明之贓物仍予收受，因認被告丙○○此部分
    亦涉犯刑法第349 條第1 項之收受贓物罪嫌。經查：周宜霖
    、黃彥霖、古忠正於警詢均稱係身分證原本遭竊（同上偵查
    卷第10、12、14頁）。按刑法第349 條所規定之贓物，依同
    條第3 項之規定，固不以侵害財產法益所得原物之本體為限
    ，尚包括「因贓物變得之財物」。惟所謂「因贓物變得之財
    物」，係指由贓物直接變易而成之物，例如以贓物為對價所
    取得之物，或變更贓物之原體製作成另一物者是，並不包括
    不變更贓物之原物或原持有狀態，而另間接衍生之物。影本
    係利用影印技術所製成衍生之複本，原本之性質及持有狀態
    並未因影印而變更，仍然維持原狀，影本實難以原本變得之
    財物視之。是縱被告丙○○自「弟仔」處取得周宜霖、黃彥
    霖、古忠正之身分證影本而收受之，亦不能成立刑法第349
    條第1 項之收受贓物罪。本應為無罪之諭知，惟公訴人認此
    部分與被告丙○○收受信用卡有罪部分，有想像競合之裁判
    上一罪關係，爰不另為無罪之諭知。
乙、無罪部分，即：(一)被告乙○○收受贓物；及(二)被告丙○○、
    乙○○意圖供行使之用而收集偽造貨幣部分：
一、公訴意旨另以：
  (一)被告乙○○於94年7 月間某日，明知綽號「安安」、真實姓
    名年籍均不詳之成年男子所持有車牌號碼KFC-643 號機車之
    行車執照，可能係他人財產犯罪所得而屬來路不明之物，猶
    予以收受而持有之；因認被告乙○○此部分涉犯刑法第349
    條第1 項之收受贓物罪。
  (二)被告乙○○、丙○○共同出於意圖供行使之用而收集偽造貨
    幣之犯意聯絡，於94年8 月21日19時至20時許，在高雄市○○區○○街79號5 樓居住處，先由被告乙○○自真實姓名年
    籍不詳自稱為「李政達」之男子處，收受內裝有偽造千元鈔
    票80張之1 只女用手提袋，並將之藏放在上址被告丙○○居
    住之臥室內，被告乙○○、丙○○欲伺機使用，因認被告乙○○、丙○○均涉犯刑法第196 條第1 項意圖供行使之用而
    收集偽鈔罪。
二、按犯罪事實應依證據認定之，無證據不得認定其犯罪事實；
    不能證明被告犯罪者，應諭知無罪之判決；刑事訴訟法第15
    4 條第2 項、第301 條第1 項定有明文。所謂證據，係指足
    以認定被告確有犯罪行為之積極證據而言，該項證據自須適
    合於被告犯罪事實之認定，始得採為斷罪資料；苟積極證據
    不足為不利於被告事實之認定時，即應為有利於被告之認定
    ，更不必有何有利之證據；事實之認定，應憑證據，如未能
    發現相當證據，或證據不足以證明，自不能以推測或擬制之
    方法，以為裁判基礎；為刑事訴訟法上證明之資料，無論其
    為直接證據或間接證據，均須達於通常一般之人均不致於有
    所懷疑，而得確信其為真實之程度，始得據為有罪之認定，
    若其關於被告是否犯罪之證明未能達此程度，而有合理性懷
    疑之存在，致使無從形成有罪之確信，根據「罪證有疑，利
    於被告」之證據法則，即不得遽為不利於被告之認定（最高
    法院29年上字第3105號、30年上字第816 號、40年台上字第
    86號、76年台上字第4986號判例參照）。
三、公訴人認被告乙○○涉有收受贓物罪嫌，係以扣案之行車執
    照為所憑證據。訊據被告乙○○辯稱：綽號「安安」之人就
    是KFC-643 號機車車主甲○○之子，機車是他借我使用，他
    有連同行車執照拿給我等語。經查：警方雖於94年8 月22日
    在被告乙○○住處查獲扣案之行車執照，惟該行車執照所屬
    KFC-643 號機車之車主確為甲○○，有車籍資料附卷可稽（
    94年度偵字第18182 號偵查卷第193 頁）。而證人即查獲本
    件之員警張簡士賢於原審具結證稱：「我們一直聯絡不到這
    張行照的所有人甲○○，經查他住在屏東縣牡丹鄉，查出其
    戶籍地址後，我們有請當地員警去該址查看，回報該址沒有
    住人，乙○○過去即係以KFC-643 號機車代步，上個月乙○○已將那部機車歸還給車主了，上個月我們有同事遇到乙○○及車主的親戚，確定那部機車是車主借給乙○○使用的，
    查扣當時我們沒發現那張行照就是乙○○在使用的機車，後
    來才發現我們查扣的行照與其使用的機車車號相符」等語（
    原審卷第218 頁）。雖甲○○經本院傳喚未到，惟檢察官認
    其已無訊問必要，是被告乙○○使用KFC-643 號機車及行照
    ，既有經過車主甲○○之同意，扣案之行照顯非因財產犯罪
    所得之贓物，足認被告乙○○所辯應與事實相符而可採信。
    此外，又查無其他積極證據足認被告乙○○有公訴人所指收
    受贓物之犯行，揆諸上述說明，就此部分自應為無罪判決之
    諭知。
四、又公訴人認被告丙○○、乙○○涉有意圖供行使之用而收集
    偽造貨幣罪嫌，係以被告丙○○、乙○○之供述、證人劉易
    鑫之證述及扣案新台幣千元偽鈔80張，為所憑之證據。訊據
    被告丙○○、乙○○堅決否認有意圖供行使之用而收集偽鈔
    之行為，均辯稱：該只內藏放有扣案80張千元偽鈔之女用手
    提袋非渠等所有，乃係李政達於94年8 月21日拿至渠等住處
    寄放，當時因李政達在找房子，故將私人物品先行借放，渠
    等並不知道該只手提袋內有藏放偽鈔等語。經查：
  (一)扣案之新台幣千元偽鈔（安一版）80張（號碼為BR968173YG
    、BR968175YG、BR968177YG各1 張、DN025908VE有3 張、BQ
    902334XF有4 張、EN838419WB有5 張、CP552986UG有29張、
    CP675675UG有36張），經送中央印製廠鑑定結果，該批偽鈔
    均以彩色噴墨方式仿印，無凹版印紋凸起效果，紙張非鈔券
    紙，號碼BR968173YG、BR968175YG、BR968177YG之水印及安
    全線以灰色墨在紙張背面仿製，安全線另以燙印箔膜（含面
    額數字）仿鈔券正面五段裸露部分，左下角面額數字以光亮
    物質仿折光變色油墨，其餘偽鈔之水印、安全線及左下角面
    額數字均以噴墨方式仿製，均屬偽造，有該廠94年9 月21日
    中印發字第0940003751號函附卷可按（同上偵查卷第192 頁
    ），足認扣案之新台幣千元鈔票80張均屬偽造無訛。
  (二)證人即員警劉易鑫於原審具結證稱：「我在搜索時，丙○○
    即有當場表示該只手提袋是其友人「阿達」的，房間內尚有
    其他置物箱」等語（原審卷第216 頁），足見被告丙○○自
    始即表明該只手提袋乃係他人所寄放，而非其本人持有之物
    。至於證人李政達於原審具結證稱：「我忘記我是否有在94
    年8 月21日到丙○○、乙○○位於松富街79號5 樓住處，我
    去的時候並未拿1 個手提袋過去」等語，雖否認其有攜帶任
    何物品至上址，然對照其於同日所述：「我在丙○○、乙○○經警查獲本案的前1 天（即94年8 月21日），確有與我女
    友到上址，但並沒有帶任何東西過去」等語（原審卷第174
    頁），是李政達對於是否有攜帶該只藏放80張千元偽鈔之女
    用手提袋至上址，因與本人之利害關係較為密切，所述難免
    故意避重就輕。惟參酌證人即李政達與被告丙○○、乙○○
    之友洪應義於原審具結證稱：「我在94年8 月21日有到丙○○住處，當天李政達與其女友也有到該處，我有幫李政達搬
    幾個置物箱到丙○○住處」等語（原審卷第237 頁）；足見
    李政達確有於94年8 月21日至被告丙○○、乙○○之住處，
    並有攜帶隨身物品一同前往，是被告丙○○、乙○○所辯手
    提袋係李政達寄放等情，即屬可信。
  (三)又證人即查獲之員警劉易鑫於原審具結證稱：「偽鈔是在床
    頭櫃旁的矮櫃底1 個包包內發現的，我打開矮櫃發現包包時
    ，丙○○說那是他朋友的東西，叫我不要動，我打開包包後
    發現裡面有1 個紅包袋及吸食器，紅包袋內有鈔票，我記得
    我一打開包包時，丙○○就說『死了』，顯得很驚慌，我仔
    細查看紅包袋內的紙鈔，很容易就發現那是偽鈔」等語（原
    審卷第216 、217 頁）；且證人即員警張簡士賢亦證稱：「
    我們所長劉易鑫搜出那個包包時，我有聽到丙○○說那個東
    西是他朋友寄放的，不要動，劉易鑫打開包包時，我有聽到
    丙○○說『啊，去了、死了』」等語（原審卷第220 頁）。
    衡情倘被告丙○○確實不知該手提袋內藏放有該80張偽鈔，
    縱該手提袋非其所有，而係李政達所寄放，則於警員劉易鑫
    查看手提袋時，應不至於顯露出驚慌神情，並馬上說出『啊
    ，去了、死了』類此之言語，是被告丙○○知悉該手提袋內
    有藏放該80張偽鈔，應可認定。又被告乙○○於偵查中業已
    供承：「該只手提袋是李政達在94年8 月21日晚上7 、8 時
    許拿來的，李政達平常都會來找我聊天」等語（同上偵查卷
    第129 頁）；而被告丙○○於偵查中亦供稱：「該只女用手
    提袋是在我房間內查獲的，是我大哥乙○○之友李政達的，
    由乙○○將該手提袋拿至我房間內放置，我聽聞李政達要搬
    家，所以先將東西放在我住處，當時我有在現場，我沒有打
    開該只手提袋」等語（同上偵查卷第131 頁），則該只手提
    袋既係被告乙○○拿至被告丙○○之房間內放置，而被告丙○○又稱其並未曾開啟過開手提袋，其卻知悉袋中有藏放偽
    鈔，顯見係受被告乙○○所告知，此即足證被告乙○○亦知
    悉該手提袋內有藏放扣案偽鈔，是被告丙○○、乙○○所辯
    不知手提袋內有藏放偽鈔云云，並不可採。
  (四)至被告丙○○、乙○○雖知悉李政達寄放之手提袋內有藏放
    偽鈔，惟按刑法第196 條第1 項意圖供行使之用而收集偽造
    之通用紙幣罪，以行為人有供行使之用之意圖為前提，並須
    明知為偽造之通用紙幣而仍收集為構成要件。而所謂收集，
    係指收買、受贈、互換等一切行為，在收取之前即有行使之
    犯罪意思者而言。若根本無收集之行為，僅係因他人之交付
    而持有，即不能律以該項罪名。本件查無任何證據足資證明
    被告丙○○、乙○○曾經有行使上述偽鈔之行為。且扣案80
    張偽鈔所藏放之手提袋，乃係李政達於本案查獲前1 日即94
    年8 月21日始拿至被告丙○○、乙○○位於高雄巿小港區○○街79號5 樓住處寄放，業據本院認定如前；況該80張偽鈔
    經警查獲時，係全部放置於該只手提袋內之紅包袋裡，被告
    丙○○、乙○○並未拿取扣案偽鈔，而與真鈔混合隨身攜帶
    ，或放置於自己使用之皮夾內，亦無證據證明李政達有將該
    扣案80張偽鈔交與被告丙○○、乙○○使用之意思，不能僅
    憑被告丙○○、乙○○知悉李政達所寄放之手提袋內藏有偽
    鈔，即謂被告丙○○、乙○○有意圖供行使之用而收集偽鈔
    之犯行；是被告丙○○、乙○○之行為，尚與刑法第196 條
    第1 項之構成要件有間，不能論以該罪。
  (五)綜上，公訴人認被告丙○○、乙○○涉犯意圖供行使之用而
    收集偽鈔之犯行，所為舉證尚未能達通常一般之人均不致有
    所懷疑，而得確信其為真實之程度，尚有合理懷疑之存在，
    依據「罪證有疑，利於被告」之證據法則，即不得遽為不利
    被告丙○○、乙○○之認定。公訴人所提出之證據，不足為
    被告丙○○、乙○○就此部分有罪之積極證明，其指出證明
    之方法，亦無從說服法院以形成有罪之心證，揆諸前揭說明
    ，自應就此部分為被告丙○○、乙○○無罪之諭知。
丙、原審認為被告丙○○收受贓物及偽造文書之罪證均屬明確，
    因而適用刑法第2 條第1 項、第28條、第210 條、第349 條
    第1 項、第219 條、修正前刑法第56條、第51條第5 款、第
    41條第1 項前段，罰金罰鍰提高標準條例第1 條前段、修正
    前罰金罰鍰提高標準條例第2 條，現行法規所定貨幣單位折
    算新台幣條例第2 條之規定，及審酌被告丙○○明知信用卡
    為來路不明之贓物，仍予以收受持有，又冒用周宜霖名義填
    寫現金卡申請書，足生損害於周宜霖，犯後飾詞卸責，毫無
    悔意等一切情狀，分別就收受贓物部分量處有期徒刑4 月，
    就偽造文書部分量處有期徒刑5 月，均諭知如易科罰金，以
    銀元300 元即新臺幣900 元折算1 日；及定其應執行刑為有
    期徒刑8 月，如易科罰金，以銀元300 元即新臺幣900 元折
    算1 日（按易科罰金之折算標準，新法施行後，亦應依新法
    第2 條第1 項之規定，適用最有利於行為人之法律，被告行
    為時之刑法第41條第1 項前段規定：「犯最重本刑為5 年以
    下有期徒刑以下之刑之罪，而受6 個月以下有期徒刑或拘役
    之宣告，因身體、教育、職業、家庭之關係或其他正當事由
    ，執行顯有困難者，得以1 元以上3 元以下折算1 日，易科
    罰金。」又被告行為時之易科罰金折算標準，修正前罰金罰
    鍰提高標準條例第2 條前段（現已刪除）規定，就其原定數
    額提高為100 倍折算1 日，則本件被告行為時之易科罰金折
    算標準，應以銀元300 元折算1 日，經折算為新臺幣後，應
    以新臺幣900 元折算為1 日。惟95年7 月1 日修正公布施行
    之刑法第41條第1 項前段則規定：「犯最重本刑為5 年以下
    有期徒刑以下之刑之罪，而受6 個月以下有期徒刑或拘役之
    宣告者，得以新臺幣1,000 元、2,000 元或3,000 元折算1
    日，易科罰金。」比較修正前、後之易科罰金折算標準，以
    95年7 月1 日修正公布施行前之規定，較有利於被告，則應
    依刑法第2 條第1 項前段，適用修正前刑法第41條第1 項前
    段規定，定其折算標準）。並敘明萬泰銀行現金卡申請書之
    申請人欄、立約人欄偽造之「周宜霖」之署押各1 枚，以及
    第一銀行現金卡申請書之申請人親簽欄偽造之「周宜霖」署
    押1 枚，均應依刑法第219 條規定宣告沒收。經核原判決此
    部分之認事用法，均無不當，量刑亦屬允當。又原審以被告
    乙○○收受贓物，及被告丙○○、乙○○意圖供行使之用而
    收集偽造之通用紙幣，均屬罪證不足，而分別為被告丙○○
    、乙○○無罪之諭知，核無違誤。被告丙○○上訴意旨，仍
    執陳詞，否認收受贓物及偽造私文書，而指摘原判決不當；
    檢察官上訴意旨，認原審對被告乙○○收受贓物，及被告丙○○、乙○○意圖供行使之用而收集偽造之通用紙幣，均未
    為有罪判決為不當，均無理由，應予駁回。
丁、至於被告乙○○侵占遺失物部分，業經原審判決確定，自不
    另論列，附此敘明。
據上論結，應依刑事訴訟法第368 條，判決如主文。
本案經檢察官蔡國禎到庭執行職務。
中　　華　　民　　國　　96　　年　　1 　　月　　22　　日
                  刑事第五庭    審判長法  官  曾永宗
                                      法  官  任森銓
                                      法  官  王伯文
以上正本證明與原本無異。
收受贓物部分不得上訴。
如不服本判決應於收受本判決後10日內向本院提出上訴書狀，其
未敘述上訴理由者，並得於提起上訴後10日內向本院補提理由書
狀（均須按他造當事人之人數附繕本）「切勿逕送上級法院」。
中　　華　　民　　國　　96　　年　　1 　　月　　22　　日
　　　　　　　　　　　　　　　　　　　書記官  黎  珍
附錄本件判決論罪科刑法條：
刑法第210 條：
偽造、變造私文書，足以生損害於公眾或他人者，處5 年以下有
期徒刑。
刑法第349 條第1 項：
收受贓物者，處3 年以下有期徒刑、拘役或5 百元以下罰金。
